臺灣高雄地方法院刑事判決　　　　　　　 96年度易字第599號
公　訴　人　臺灣高雄地方法院檢察署檢察官
被　　　告　乙○○
上列被告因毒品危害防制條例案件，經檢察官提起公訴（96年度
毒偵字第273 號），及移送併案審理（96年度毒偵字第682 號）
，嗣因被告就被訴事實為有罪之陳述，本院並聽取當事人之意見
後，改依簡式審判程序進行，判決如下：
    主  文
乙○○施用第二級毒品，累犯，處有期徒刑陸月，如易科罰金，
以新台幣壹仟元折算壹日。
    事  實
一、乙○○曾於民國91年間因施用毒品案件，經本院裁定令入戒
    治處所施以強制戒治1 年，於92年11月30日強制戒治付保護
    管束期滿執行完畢（於92年7 月28日停止戒治釋放）。復因
    施用第二級毒品案件，經本院以94年度易字第68號判處有期
    徒刑10月確定，再因詐欺案件，經本院以94年度簡字第5050
    號判處有期徒刑5 月確定，前開2 罪經本院以95年度聲字第
    278 號裁定應執行有期徒刑1 年2 月確定，於95年5 月18日
    縮刑期滿執行完畢。詎其仍不知悔改，基於施用第二級毒品
    甲基安非他命之集合犯意，於上開強制戒治期滿釋放後之5
    年內，自95年10月8 日上午7 時許起至同年11月16日下午7
    時5 分許（為警採尿時）回溯24小時內之某時止，以約每週
    施用1 至2 次之頻率，在高雄縣內門鄉光興村鴨母寮11號住
    處及其他不詳地點，以將甲基安非他命置放在玻璃球吸食器
    內用火燒烤，再吸食其所產生煙氣之方式，施用第二級毒品
    甲基安非他命多次。嗣分別於如附表所示之時間、地點，均
    因另涉竊盜案，為警當場查獲，經徵得乙○○同意採尿送驗
    後，結果均呈甲基安非他命陽性反應，而悉上情。
二、案經高雄縣政府警察局旗山分局報告臺灣高雄地方法院檢察
    署檢察官偵查起訴及移送本院併案審理。
    理  由
壹、程序方面：
    按本件被告所犯係死刑、無期徒刑、最輕本刑為3 年以上有
    期徒刑以外之罪，其於準備程序就前揭被訴事實為有罪之陳
    述，經受命法官告知簡式審判程序之旨，並聽取其與公訴人
    之意見後，本院認無不得或不宜改依簡式審判程序進行之處
    ，爰依刑事訴訟法第273 條之1 第1 項、第284 條之1 ，裁
    定本件由受命法官獨任進行簡式審判程序，合先敘明。
貳、實體方面：
一、訊據被告對於上揭犯罪事實坦承不諱，本院復審酌：
    (一)查被告曾於民國91年間因施用毒品案件，經本院裁定令入
      戒治處所施以強制戒治1 年，於92年11月30日強制戒治付
      保護管束期滿執行完畢（於92年7 月28日停止戒治釋放）
      之事實，有本院被告院內索引卡紀錄表、臺灣高等法院被
      告前案紀錄表、臺灣高雄地方法院檢察署刑案資料查註紀
      錄表各1 份在卷可按。是被告於涉本案之前，業曾犯施用
      毒品，並於強制戒治期滿釋放甚明。
    (二)次查，經警將被告於附表所示時地遭查獲時所採集之尿液
      送驗結果，均係呈甲基安非他命陽性反應，此有台灣檢驗
      科技股份有限公司95年10月27日編號KH2006A0000000號、
      95年12月4 日編號KH2006B0000000號濫用藥物尿液檢驗報
      告各1 紙、高雄縣政府旗山分局毒品危害防制條例案件嫌
      犯代號與真實姓名對照表2 份附卷可稽。
    (三)準此而論，被告之尿液經檢驗結果，既均係呈甲基安非他
      命陽性反應，顯見被告應有在前揭犯罪時間施用第二級毒
      品甲基安非他命之行為甚明。
三、查甲基安非他命屬毒品危害防制條例第2 條第2 項第2 款所
    規定之第二級毒品，核被告所為，係犯毒品危害防制條例第
    10條第2 項施用第二級毒品罪。被告持有第二級毒品，復進
    而施用，其持有毒品之低度行為，應為施用第二級毒品之高
    度行為所吸收，不另論罪。又按刑事法若干犯罪行為態樣，
    本質上原具有反覆、延續實行之特徵，立法時既予特別歸類
    ，定為犯罪構成要件之行為要素，則行為人基於概括之犯意
    ，在密切接近之一定時、地持續實行之複次行為，倘依社會
    通念，於客觀上認為符合一個反覆、延續性之行為觀念者，
    於刑法評價上，即應僅成立一罪。學理上所稱「集合犯」即
    屬之（最高法院95年度台上字第1079號判決意旨參照）。於
    毒品施用者在其主觀依賴毒品之心理下，須持續、密接施用
    毒品，再犯率高，且施用次數、重量通常與施用毒品期間成
    正比，各次施用毒品之間隔愈趨密集，是施用毒品行為，本
    質上具有反覆實施之行為特性，依社會通念，客觀上符合一
    個反覆、延續性之行為觀念，依上開說明，施用毒品應為「
    集合犯」甚明。復刑法刪除第56條之修正理由第4 點，同認
    吸毒犯罪，因適用數罪併罰而使刑罰過度評價情形，可以實
    務補充解釋方式，發展「包括一罪」構成單一犯罪情形，以
    限縮數罪併罰範圍，亦同斯旨，故被告曾經強制戒治釋放仍
    未能戒除對毒品依賴性，而自95年10月8 日起至95年11月16
    日止，以約每週施用1 至2 次之頻率，施用第二級毒品甲基
    安非他命多次，其施用之時間地點均屬密接，施用手段亦均
    相同，應係基於施用者單一意思而反覆實行，且為常習、依
    賴性之施用行為，依一般社會健全觀念，難認其數行為得以
    強行割裂，又侵害法益亦屬單一，在法律評價上，應僅論以
    包括一罪。起訴意旨雖僅就於附表編號二時地查獲當次之施
    用毒品行為提起公訴，惟附表編號一所示時地查獲之施用毒
    品犯行，業經檢察官併辦促請審判，與本件起訴施用第二級
    毒品犯行部分，亦有包括一罪之關係，已如上述，為起訴效
    力所及，本院併予審究，附此敘明。另查：被告有事實欄所
    列前揭犯罪前科紀錄，有台灣高等法院被告前案紀錄表可稽
    ，其受有期徒刑之執行完畢，五年以內故意再犯本件有期徒
    刑以上之施用第二級毒品罪，為累犯，應依刑法第47條第1
    項規定加重其刑。至被告固於95年8 月15日，在不詳地點，
    施用第二級毒品甲基安非他命，業據臺灣高雄地方法院檢察
    署檢察官於95年10月11日以95年度毒偵字第7426號向本院提
    起公訴，經本院於95年10月25日以95年度簡字第6532號判處
    有期徒刑5 月，嗣於95年11月24日確定，有台灣高等法院被
    告前案紀錄表、前開起訴書在卷可稽；然本案之施用毒品時
    間（自95年10月8 日起至95年11月16日止）與前案（本院95
    年度簡字第6532號）之施用毒品時間（95年8 月15日）已相
    距逾1 個月，堪認被告於本案應係另行起意施用第二級毒品
    甲基安非他命，附此敘明。
四、本院審酌被告施用毒品，足以戕害其身心，滋生其他犯罪，
    惡化治安，嚴重損及公益，且被告前曾犯施用毒品，業經強
    制戒治期滿釋放，竟於短期內再為本件施用毒品犯行，顯見
    其不思悔改，自制力亦顯不佳；惟另考量被告於犯後即能坦
    承犯行，而其施用毒品行為於本質上係屬自我戕害行為，反
    社會性之程度應屬較低等一切情狀，酌情量處如主文所示之
    刑，並斟酌犯罪情節，諭知如主文所示之易科罰金折算標準
    ，以資懲儆。
據上論斷，應依刑事訴訟法第273條之1第1項、第284條之1、第
299 條第1 項前段，毒品危害防制條例第10條第2 項，刑法第11
條、第47條第1 項、第41條第1項前段，判決如主文。
本案經檢察官甲○○到庭執行職務。
中　　華　　民　　國　　96　　年　　3 　　月　　27　　日
                  刑事第三庭    法　官  郭瓊徽
以上正本證明與原本無異。
如不服本判決，應於收受送達後10日內向本院提出上訴書狀。
中　　華　　民　　國　　96　　年　　3 　　月　　27　　日
　　　　　　　　　　　　　　　　書記官  陳瓊芳
附表
┌──────┬─────────┬────────────┐
│編     號   │ 查  獲  時  間   │查    獲    地   點     │
├──────┼─────────┼────────────┤
│一、移送併案│95年10月8 日上午7 │ 高雄縣內門鄉光興村大草 │
│審理部分（96│時許              │ 埔                     │
│年度毒偵字第│                  │                        │
│682號）     │                  │                        │
├──────┼─────────┼────────────┤
│二、起訴部分│95年11月16日下午7 │高雄縣內門鄉溝坪村萊仔坑│
│（96年度毒偵│時5分許           │段1117號                │
│字第273號） │                  │                        │
└──────┴─────────┴────────────┘
附錄
毒品危害防制條例第10條第2項
施用第2級毒品者，處3年以下有期徒刑。
